臺灣板橋地方法院刑事判決　　　　　　　96年度訴字第1308號
公　訴　人　臺灣板橋地方法院檢察署檢察官
被　　　告　甲○○
　　　　　　　　　　（另案於臺灣臺北監獄臺北分監執行中）
上列被告因違反毒品危害防制條例案件，經檢察官提起公訴（九
十五年度毒偵字第八一九四號），以及移送併案審理（臺灣板橋
地方法院檢察署九十六年度毒偵字第二七七號），被告於本院準
備程序中就被訴事實為有罪之陳述，經告知被告簡式審判程序之
旨，並聽取當事人之意見後，本院合議庭裁定由受命法官獨任進
行簡式審判程序，判決如下：
    主    文
甲○○施用第一級毒品，累犯，處有期徒刑拾壹月。扣案之注射
針筒及分裝棒各壹支均沒收之。又施用第二級毒品，累犯，處有
期徒刑伍月。應執行有期徒刑壹年貳月。扣案之注射針筒及分裝
棒各壹支均沒收之。
    犯罪事實
一、甲○○前於民國九十三年間因施用第一級毒品案件，經依本
    院九十三年度毒聲字第四二七號裁定送勒戒處所觀察、勒戒
    後，認無繼續施用毒品之傾向，於九十三年五月五日釋放出
    所，並由臺灣板橋地方法院檢察署檢察官以九十三年度毒偵
    字第一三八０號為不起訴處分確定。復於同年間因施用第一
    級毒品案件，經本院以九十三年度訴字第一九五一號判處有
    期徒刑九月確定。又於同年間因竊盜案件，經本院以九十三
    年度簡字第五０三二號判處有期徒刑六月，如易科罰金，以
    銀元三百元折算一日確定。甲○○乃於九十四年二月二十五
    日入監接續執行前開徒刑，於九十五年四月三十日縮短刑期
    執行完畢（據此，本案構成累犯）。詎猶不思悔改，另基於
    反覆持續施用第一級毒品海洛因之包括犯意，自九十五年九
    月中旬某日起至同年十二月二十日下午六時許止，在臺北縣
    板橋巿篤行路二段七十七巷九弄七之二號住處、同縣巿金門
    街二五三巷十六弄十九號Ｃ室友人租屋處以及同縣巿某公園
    等處所，以將第一級毒品海洛因和水稀釋後用針筒注射之方
    式，多次施用第一級毒品海洛因，且平均每日施用一至二次
    。又基於施用第二級毒品甲基安非他命之犯意，於九十五年
    十一月三十日某時許，在臺北縣板橋巿金門街二五三巷十六
    弄十九號Ｃ室友人租屋處，利用吸食器施用第二級毒品甲基
    安非他命一次。嗣於九十五年十二月二日上午十時三十分許
    ，為警在臺北縣板橋巿金門街二五三巷十六弄十九號Ｃ室內
    查獲，並扣得其所有供施用第一級毒品海洛因所用之注射針
    筒一支；復於同年月二十一日晚間八時四十分許，為警在臺
    北縣板橋巿篤行路二段七十七巷口查獲，並扣得其所有供施
    用第一級毒品海洛因所用之分裝棒一支。
二、案經臺北縣政府警察局海山分局報請臺灣板橋地方法院檢察
    署檢察官偵查起訴，以及移送併案審理，甲○○於本院準備
    程序中就被訴事實為有罪之陳述，經告知甲○○簡式審判程
    序之旨，並聽取當事人之意見後，本院合議庭裁定由受命法
    官獨任進行簡式審判程序。
    理    由
一、經查：
  (一)被告甲○○對於在前述時間及地點施用第一級毒品海洛因及
    第二級毒品甲基安非他命等事實，迭於偵查中及本院審理時
    自白不諱（見臺灣板橋地方法院檢察署九十五年度毒偵字第
    八一九四號偵查卷第六八頁、同署九十六年度毒偵字第二七
    七號偵查卷第三一頁、本院九十六年五月八日簡式審判筆錄
    ），而其於九十五年十二月二日下午四時五十五分許、同年
    月二十一日晚間九時許為警採集尿液送臺灣檢驗科技股份有
    限公司以ＧＣ／ＭＳ氣相層析／質譜儀法確認檢驗結果，分
    別呈安非他命類暨鴉片類陽性反應、鴉片類陽性反應，有該
    公司出具之濫用藥物尿液檢驗報告二份以及臺北縣政府警察
    局海山分局毒品危害防制條例被移送者姓名暨代碼對照表、
    板橋分局沙崙派出所偵辦毒品案件犯罪嫌疑人姓名及代碼對
    照表各一件附卷可稽（見臺灣板橋地方法院檢察署九十五年
    度毒偵字第八一九四號偵查卷第五五頁及第七六頁、同署九
    十六年度毒偵字第二七七號偵查卷第二十頁及第三八頁）；
    另有被告所有供施用第一級毒品海洛因所用之注射針筒及分
    裝棒各一支扣案可資佐證，足認被告自白確與事實相符。
  (二)又按人體施用安非他命後，主要代謝物中有未改變形態之安
    非他命，而無甲基安非他命；人體施用甲基安非他命後，在
    主要代謝物中，未改變形態之甲基安非他命佔施用劑量達百
    分之四十三，而安非他命則約為百分之五；且安非他命在國
    內取得不易，施用情形較少，尿液檢驗結果係甲基安非他命
    陽性者佔大部份，亦經法務部調查局於九十三年五月四日以
    調科壹字第０九三六二四一三九八０號函釋明在案，足見人
    體若施用安非他命，其尿液代謝物中不可能出現甲基安非他
    命，惟若施用甲基安非他命，其尿液代謝物中除主要有甲基
    安非他命外，亦可能有少量之安非他命。據此，本案被告所
    採尿液送驗結果，主要呈甲基安非他命陽性反應（檢驗值為
    五一一七ｎｇ／ｍｌ），並伴隨少量之安非他命陽性反應（
    檢驗值為一三五二ｎｇ／ｍｌ），則被告尿液檢驗結果既有
    甲基安非他命陽性反應，則其自不可能係施用安非他命，而
    應係施用甲基安非他命，是公訴意旨認被告係施用安非他命
    等語，容有誤會，併予敘明。
  (三)再者，被告前於九十三年間因施用第一級毒品案件，經依本
    院九十三年度毒聲字第四二七號裁定送勒戒處所觀察、勒戒
    後，認無繼續施用毒品之傾向，於九十三年五月五日釋放出
    所等事實，併有臺灣板橋地方法院檢察署檢察官九十三年度
    毒偵字第一三八０號不起訴處分書、本院九十三年度訴字第
    一九五一號刑事判決各一份（見臺灣板橋地方法院檢察署九
    十五年度毒偵字第八一九四號偵查卷第七八頁至第八十頁及
    同署九十六年度毒偵字第二七七號偵查卷第三九頁）以及臺
    灣高等法被告前案紀錄表一件（見本院卷宗）存卷足憑。是
    被告於觀察、勒戒執行完畢釋放出所後，五年內再犯本案施
    用第一級毒品及第二級毒品等犯行均堪認定，應予依法論罪
    科刑。
二、核被告所為，係犯毒品危害防制條例第十條第一項之施用第
    一級毒品罪及同條第二項之施用第二級毒品罪。其施用第一
    級毒品海洛因前非法持有第一級毒品海洛因之低度行為，以
    及施用第二級毒品甲基安非他命前非法持有第二級毒品甲基
    安非他命之低度行為，應分別為其施用各該毒品之高度行為
    所吸收，均不另論罪。又海洛因屬具有成癮性、濫用性及對
    社會危害性之第一級毒品，是核施用該毒品行為之本質即有
    反覆及持續實施之特性；而本案被告自九十五年九月中旬某
    日起至同年十二月二十日下午六時許止，在臺北縣板橋巿篤
    行路二段七十七巷九弄七之二號住處、同縣巿金門街二五三
    巷十六弄十九號Ｃ室友人租屋處以及同縣巿某公園等處所，
    多次施用第一級毒品海洛因，且平均每日施用一至二次，其
    施用毒品之時空密切接近，方法亦相同，顯然已施用成癮、
    難以戒絕，應係基於包括犯意而反覆持續為之，是於刑法評
    價上，應成立集合犯而論以包括一罪。至公訴意旨雖未敘及
    被告自九十五年十二月二日上午十時三十分許為警查獲後迄
    至同年月二十日下午六時許止，其他各次施用第一級毒品海
    洛因之犯行，惟此部分事實既與本案起訴之犯罪事實有集合
    犯之實質上一罪關係，應為本案起訴效力所及，且經檢察官
    移送併案審理（臺灣板橋地方法院檢察署九十六年度毒偵字
    第二七七號），本院自應併予審究。被告所犯上揭二罪間，
    犯意各別，罪名有異，應予分論併罰。又被告前於九十三年
    間因施用第一級毒品案件，經本院以九十三年度訴字第一九
    五一號判處有期徒刑九月確定；復於同年間因竊盜案件，經
    本院以九十三年度簡字第五０三二號判處有期徒刑六月，如
    易科罰金，以銀元三百元折算一日確定；被告乃於九十四年
    二月二十五日入監接續執行前開徒刑，於九十五年四月三十
    日縮短刑期執行完畢，有臺灣高等法院被告前案紀錄表一件
    在卷足憑，其於五年內故意再犯本案有期徒刑以上之罪，為
    累犯，應依刑法第四十七條第一項規定加重其刑。爰審酌被
    告前已因施用毒品，經獲得不起訴處分之寬典，復入監執行
    徒刑完畢，仍不能戒除毒癮，再次漠視法令禁制而犯本罪，
    顯見其自制能力甚低，惟其施用毒品所生危害，實以自戕身
    心健康為主，對於他人生命、身體、財產等法益，尚無明顯
    而重大之實害，兼衡其施用毒品之次數以及犯罪後坦承犯行
    之良好態度等一切情狀，分別量處如主文所示之刑，並定應
    執行刑，以資懲儆。
三、如犯罪事實欄所示扣案注射針筒及分裝棒各一支，均為被告
    所有供施用第一級毒品海洛因所用之物，業據其陳明在卷（
    見本院九十六年五月八日簡式審判筆錄），皆應依刑法第三
    十八條第一項第二款規定宣告沒收之。至警方於九十五年十
    二月二日上午十時三十分許，在臺北縣板橋巿金門街二五三
    巷十六弄十九號Ｃ室內，併予查扣之第一級毒品海洛因十五
    包（合計淨重三．二公克）、第二級毒品安非他命一包（淨
    重０．七公克）、電子磅秤一臺、注射針筒十五支、鏟食尖
    型吸管六支、分裝袋三百九十八個、吸食器一個、止血帶一
    條、殘渣袋十一個、行動電話一具等物，則為被告否認屬其
    所有，復查無其他積極證據足認確係被告所有供或預備供本
    案施用毒品所用之物，且前開毒品違禁物，亦為其他在場人
    王靜慧、林乃紋、林天貴涉犯持有或施用毒品罪嫌之重要事
    證，尚不宜逕在本案中宣告沒收，是前述扣案物品均不予沒
    收，附此敘明。
據上論斷，應依刑事訴訟法第二百七十三條之一第一項、第二百
九十九條第一項前段，毒品危害防制條例第十條，刑法第十一條
前段、第四十七條第一項、第三十八條第一項第二款、第五十一
條第五款，判決如主文。
本案經檢察官張瑞娟到庭執行職務。
中　　華　　民　　國　　96　　年　　5 　　月　　15　　日
                  刑事第七庭  法　官  王　瑜　玲
上列正本證明與原本無異。
如不服本判決，應於判決送達後10日內向本院提出上訴狀（應附
繕本），上訴於臺灣高等法院。
中　　華　　民　　國　　96　　年　　5 　　月　　16　　日
                              書記官  陳  香  君
附錄本案論罪科刑法條全文：
毒品危害防制條例第十條
施用第一級毒品者，處六月以上五年以下有期徒刑。
施用第二級毒品者，處三年以下有期徒刑。
